【裁判字號】    99,審訴,1521
【裁判日期】    991015
【裁判案由】    偽造文書等
【裁判全文】
臺灣桃園地方法院刑事判決            99年度審訴字第1521號
公  訴  人  臺灣桃園地方法院檢察署檢察官
被      告  乙○○
上列被告因偽造文書等案件，經檢察官提起公訴（99年度偵字第
7357號），被告於準備程序進行中為有罪陳述，經本院合議庭裁
定由受命法官獨任進行簡式審判程序，判決如下：
    主  文
乙○○行使偽造私文書，足以生損害於他人，累犯，處有期徒刑
伍月，如易科罰金，以新臺幣壹仟元折算壹日，信用卡簽帳單上
偽造「甲○○」署押共伍枚均沒收。
    事  實  及  理  由
一、被告所犯之罪，為死刑、無期徒刑、最輕本刑3 年以上有期
    徒刑或高等法院管轄第一審案件以外之罪，而被告於本院準
    備程序進行中，就被訴事實為有罪之陳述，經本院告知簡式
    審判程序意旨，並聽取公訴人及被告之意見後，依刑事訴訟
    法第273 條之1 第1 項之規定，裁定依簡式審判程序審理。
二、犯罪事實：
    乙○○前於民國92年間，因槍砲案件，經本院以92年度訴緝
    字第54號判決判處有期徒刑1 年2 月，併科罰金新台幣3 萬
    元確定，經入監服刑後假釋並交付保護管束，於95年1 月29
    日保護管束期滿，未執行之刑以已執行論。又於93年間，因
    贓物案件，經本院以94年度易字第1260號判決判處有期徒刑
    4 月確定，於96年1 月12日縮刑期滿執行完畢。詎仍不知悔
    改，於98年12月3 日中午12時許，在其姊夫甲○○位於桃園
    縣龜山鄉○○路27號1 樓住處內，徒手竊取甲○○所有之國
    泰世華商業銀行（卡號0000000000000000號）信用卡1 張（
    被告所犯親屬間竊盜罪嫌部分未據告訴）後，基於行使偽造
    私文書及詐欺取財之接續犯意，接續於如附表所示之時間，
    持用上開信用卡至如附表編號1 至9 所示之受害商店內刷卡
    消費，並於其中如附表所示編號3 、5 、7 、8 、9 之商店
    信用卡簽帳單上偽簽「甲○○」之姓名各1 枚，而偽造完成
    用以表彰甲○○本人同意就簽帳單上所示消費金額以信用卡
    付款之私文書後，交予不知情之上開如附表所示編號3 、5
    、7 、8 、9 之商店加以行使，使如附表編號1 至9 所示之
    受害商店店員陷於錯誤，誤信為甲○○本人消費，而交付財
    物，均足生損害於甲○○、如附表所示之商店及發卡之國泰
    世華商業銀行對於客戶使用信用卡消費資料管理之正確性。
    嗣甲○○接獲國泰世華商業銀行行員通知後報警處理，始查
    悉上情。
三、認定被告犯罪所憑之證據：
  (一)被告乙○○於偵訊及本院審理時之自白。
  (二)被害人甲○○於警詢及偵訊中之具結證述，證人王秀芬於警
    詢中之證述。
  (三)國泰世華商業銀行持卡人爭議交易聲明書影本、悠遊錢請款
    交易查詢結果列表、國泰世華商業銀行業務控管部99年8 月
    31日函各1 紙、桃園縣政府警察局龜山分局99年4 月30日函
    並檢陳遭盜刷之信用卡簽帳單影本共5 紙。
四、附記事項：
    起訴意旨以被告乙○○如附表所示編號1 、4 及6 所為之犯
    行係持用被害人甲○○之信用卡至如附表所示編號1 、4 及
    6 之受害商店內刷卡消費，並於如附表所示編號1 、4 及6
    之商店信用卡簽帳單上偽簽「甲○○」之姓名各1 枚，而偽
    造完成用以表彰甲○○本人同意就簽帳單上所示消費金額以
    信用卡付款之私文書後，交予不知情之上開如附表所示編號
    1 、4 及6 之商店加以行使，使如附表所示之受害商店店員
    陷於錯誤，誤信為甲○○本人消費，而交付財物，認被告此
    部分犯行，係犯刑法第216 條、第210 條之行使偽造私文書
    及同法第339 條第1 項之詐欺取財等罪嫌。然查被告所為如
    附表所示編號1 、4 及6 之犯行，其受害商店均為自助加油
    機，故該信用卡簽帳單上並無持卡人之簽名，此有國泰世華
    商業銀行業務控管部99年8 月31日函1 紙在卷可稽，故此部
    分容有誤會，惟基本事實相同，且經公訴檢察官當庭減縮起
    訴法條為刑法第339 條第1 項之詐欺取財罪。又被告基於單
    一犯意多次於如附表所示之時間、處所為行使偽造私文書行
    為及詐欺取財行為，均係於密切接近之時地所實施，各行為
    之獨立性極為薄弱，依一般社會健全觀念，各舉動難以強行
    分開，在刑法評價上應視為數個舉動之接續實施，合為包括
    之一行為予以評價，就此部分應論以接續犯，屬實質上一罪
    ，均僅論以一行使偽造私文書既遂罪及詐欺取財既遂已足。
    起訴意旨認被告所犯上開犯行，係屬犯意個別、行為互殊之
    數罪，惟經公訴檢察官當庭予以更正為接續犯，均附此敘明
    。被告乙○○以一行為而觸犯行使偽造私文書罪及詐欺取財
    罪二罪名，為想像競合犯，依刑法第55條規定，從一重之以
    行使偽造私文書罪處斷。又被告於5 紙信用卡簽帳單上偽造
    「甲○○」署押共5 枚，不問屬於犯人與否，均應依刑法第
    219 條規定沒收。至偽造署押所附著之文書，因已行使交付
    予如附表所示編號3 、5 、7 、8 、9 之商家，已非屬被告
    所有，不得宣告沒收，附此敘明。
五、應適用之法條：
    刑事訴訟法第273 條之1 第1 項、第299 條第1 項前段、第
    310 條之2 ，第454 條第1 項、刑法第216 條、第210 條、
    第339 條第1 項、第55條、第47條第1 項、第41條第1 項前
    段、第219 條，刑法施行法第1 條之1 第1 項、第2 項前段
    。
六、如不服本判決，應於判決送達後10日內向本院提出上訴狀（
    應附繕本），其未敘述上訴理由者，應於上訴期間屆滿後20
    日內補提理由書狀於本院，上訴於臺灣高等法院。
本案經檢察官黃俊華到庭執行職務。
中    華    民    國    99    年    10    月    15    日
                    刑事庭  法  官  許曉微
以上正本證明與原本無異。
                            書記官  洪明媚
中    華    民    國    99    年    10    月    15    日
附錄本案論罪科刑法條：
中華民國刑法第210條
（偽造變造私文書罪）
偽造、變造私文書，足以生損害於公眾或他人者，處5 年以下有
期徒刑。
中華民國刑法第216條
（行使偽造變造或登載不實之文書罪）
行使第210 條至第215 條之文書者，依偽造、變造文書或登載不
實事項或使登載不實事項之規定處斷。
中華民國刑法第339條
（普通詐欺罪）
意圖為自己或第三人不法之所有，以詐術使人將本人或第三人之
物交付者，處5 年以下有期徒刑、拘役或科或併科1 千元以下罰
金。
以前項方法得財產上不法之利益或使第三人得之者，亦同。
前二項之未遂犯罰之。
附表：
  ┌──┬─────────────┬────┬───────────────┐
  │編號│盜刷時間                  │盜刷金額│受害商店                      │
  ├──┼─────────────┼────┼───────────────┤
  │1   │98年12月3 日晚間6 時7分 許│585     │臺灣中油（股）公司三民路站自助│
  │    │                          │        │加油機                        │
  ├──┼─────────────┼────┼───────────────┤
  │2   │98年12月3 日晚間7 時49 分 │500     │自動加值－悠遊電子錢          │
  │    │許                        │        │                              │
  ├──┼─────────────┼────┼───────────────┤
  │3   │98年12月3 日晚間8 時36 分 │6060    │滿天星商行                    │
  │    │許                        │        │                              │
  ├──┼─────────────┼────┼───────────────┤
  │4   │98年12月4 日上午5 時52 分 │400     │臺灣中油（股）公司三民路站自助│
  │    │許                        │        │加油機                        │
  ├──┼─────────────┼────┼───────────────┤
  │5   │98年12月4 日上午6 時41 分 │904     │家樂福經國店                  │
  │    │許                        │        │                              │
  ├──┼─────────────┼────┼───────────────┤
  │6   │98年12月4 日下午1 時31 分 │150     │臺灣中油（股）公司春日路站自助│
  │    │許                        │（起訴書│加油機                        │
  │    │                          │誤載為15│                              │
  │    │                          │8 元，應│                              │
  │    │                          │予更正）│                              │
  ├──┼─────────────┼────┼───────────────┤
  │7   │98年12月4 日下午4 時13 分 │3000    │滿天星商行                    │
  │    │許                        │        │                              │
  ├──┼─────────────┼────┼───────────────┤
  │8   │98年12月4 日下午5 時54 分 │800     │台興電子桃園復興店            │
  │    │許                        │        │                              │
  ├──┼─────────────┼────┼───────────────┤
  │9   │98年12月4 日晚間8 時3分 許│9750    │如意銀樓                      │
  │    │                          │        │                              │
  └──┴─────────────┴────┴───────────────┘

司法院資訊處製作；財團法人民間司法改革基金會備份。
